【裁判字號】    94,訴,647
【裁判日期】    950712
【裁判案由】    強盜等
【裁判全文】
臺灣臺南地方法院刑事判決               94年度訴字第647號
公  訴  人  臺灣臺南地方法院檢察署檢察官
被      告  辛○○
                    （另案在國防部臺南監獄執行中）
指定辯護人  卓平仲律師
上列被告因強盜等案件，經檢察官提起公訴（93年度偵字第1146
9 號），本院判決如下：
    主  文
辛○○連續意圖為自己不法之所有，攜帶兇器，於夜間侵入住宅
，以強暴至使不能抗拒，而取他人之物，處有期徒刑拾貳年；又
連續意圖為自己不法之所有，攜帶兇器，搶奪他人之動產，處有
期徒刑年；又竊盜，處有期徒刑肆月。應執行有期徒刑拾伍年
。
    事  實
一、辛○○曾因竊盜、搶奪等案件，經臺灣高雄地方法院以八十
    九年度訴字第二０二七號判決就其所犯竊盜、搶奪二罪分別
    判處有期徒刑一年、三年，並定其應執行之刑為有期徒刑三
    年十月，嗣經提起上訴後，由臺灣高等法院高雄分院以九十
    年度上訴字第一九一四號判決，就原審所判處竊盜罪刑部分
    判決駁回上訴而告確定，而搶奪部分則撤銷原審判決，改判
    處有期徒刑三年四月，並與原審所判竊盜罪刑部分定其應執
    行之刑為有期徒刑四年，經上訴最高法院後，由最高法院以
    九十四年度台上字第一九一一號將臺灣高等法院高雄分院九
    十年度上訴字第一九一四號判決中關於搶奪之部分撤銷，發
    回臺灣高等法院高雄分院更行審理，經該院以九十四年度上
    更一字第一四九號就辛○○所犯搶奪罪刑判處有期徒刑三年
    四月確定，經與先前確定之竊盜部分定其應執行之刑為有期
    徒刑四年，目前尚未執行。而辛○○亦曾因搶奪、違反職役
    等案件，經國防部南部地方軍事法院以九十三年和判字第一
    四六號判決判處有期徒刑三年六月，經提起上訴後，由國防
    部高等軍事法院高雄分院以九十三年高判字第一００號判決
    駁回上訴確定，現在監執行中。
二、辛○○本係現役軍人，嗣因違反職役職責罪嫌，經國防部南
    部地方軍事法院檢察署於九十二年七月九日發布通緝，停服
    現役而喪失軍人身分後，竟意圖為自己不法之所有，基於強
    盜之概括犯意，於附表一所示之時間、地點，以附表一所示
    之方式，至使附表一所示之被害人不能抗拒，而強盜附表一
    所示被害人之財物，得手後逃離現場。另基於搶奪之概括犯
    意，於附表二所示之時間、地點，以附表二所示之方式，趁
    附表二所示被害人不備之際，搶奪如附表二所示被害人之財
    物，得手後逃逸。另基於竊盜之犯意，於附表三所示時間、
    地點，以附表三所示之方式竊取被害人丙○○所有如附表三
    所示之機車一輛，得手後供己代步之用。嗣於九十二年十二
    月十二日下午六時許，經警會同憲兵隊機動調查組人員，在
    高雄市○○區○○路與中華路口將辛○○緝捕到案，循線查
    獲。
    理  由
一、證據能力之認定：
  (一)被告自白部分：
    1.按被告之自白，非出於強暴、脅迫、利誘、詐欺、疲勞訊
      問、違法羈押或其他不正之方法，且與事實相符者，得為
      證據；被告陳述其自白係出於不正之方法者，應先於其他
      事證而為調查，刑事訴訟法第一百五十六條第一項、第三
      項前段定有明文。查被告於本院行準備程序中陳稱：其為
      警緝捕到案當日，在高雄市警察局刑警大隊辦公室被刑求
      ，又將其帶至地下室以黑布罩頭，要求其承認犯罪，其後
      員警將黑布掀開，該房間四周都是海綿；又其在高雄市政
      府警察局三民第二分局接受詢問時，員警挑出五件案件要
      求其承認，並告知如果不承認，就帶到後面房間去，那只
      會更難看而已；而在高雄市政府警察局左營分局接受詢問
      時，員警表示若儘快承認，就不會再度借提云云（見本院
      卷第四四頁）。
    2.本院就被告於警詢中所為之自白是否出於不正方法，依檢
      察官之聲請勘驗各該警詢錄音帶結果，被告於九十二年十
      二月十七日在高雄市政府警察局刑事警察大隊第三次警詢
      筆錄，其筆錄製作過程不時傳來員警與他人對話、接聽電
      話、談笑之聲，筆錄製作過程亦因此斷斷續續，但均持續
      錄音，且錄音內容有聽聞被告與家屬之對話，經當庭請被
      告確認結果，被告表示到場之家屬為其父黃傳宗，製作筆
      錄過程除詢問中一度休息而暫停錄音外，其餘均全程錄音
      ，被告對相關問題之回答語多簡短，但並無精神不佳或意
      識模糊之跡象，有本院九十五年一月三日勘驗筆錄在卷可
      稽（見本院卷第八九至一０五頁；該次警詢筆錄見軍事偵
      查卷一第七三至七四頁）；而本院勘驗被告於九十三年六
      月二十八日在臺灣高雄地方法院檢察署接受檢察官訊問錄
      音帶結果，該偵訊錄音帶錄得之聲音極小，但本院使用四
      支擴音器播放，仍可聽聞錄音之內容，訊問過程並無被告
      遭受不法取供之跡象，此亦有本院九十五年一月二十四日
      勘驗筆錄附卷可參（見本院卷第一一六至一二五頁；該次
      檢察官偵訊筆錄見高雄地檢偵查卷第三九至四三頁）。又
      被告於本院勘驗過程，先於九十五年一月三日勘驗時，表
      示其對於九十二年十二月十八日在高雄市政府警察局左營
      分局所製作警詢筆錄之自白任意性無意見（見本院卷第一
      ０四頁；該次警詢筆錄見軍事偵查卷一第八一至八六頁）
      ，繼之於同年一月二十四日勘驗時，表示其於九十三年一
      月十五日軍事檢察官偵訊中，以及九十四年一月十日臺灣
      臺南地方法院檢察署檢察官訊問時均未遭受強暴、脅迫，
      筆錄內容均實在等語（見本院卷第一一七、一二三至一二
      五頁；各該檢察官訊問筆錄，見軍事偵查卷五第三一至三
      七頁、臺南地檢偵查卷第三九至四十頁））。查上開警詢
      、偵訊筆錄中經本院勘驗部分，勘驗結果均未發現被告有
      遭受不法取供之跡象，而其餘檢察官訊問筆錄，被告均表
      示筆錄內容係出於自由意志，顯見均非出於強暴、脅迫、
      利誘、詐欺、疲勞訊問、違法羈押或其他不正之方法，應
      認為有證據能力。至於，被告於九十二年十二月十三日在
      高雄市政府警察局刑警大隊偵三隊七分隊所為之詢問筆錄
      （見軍事偵查卷一第二至五頁）、同年十二月二十二日在
      高雄市政府警察局三民第二分局第三組所為之詢問筆錄（
      見軍事偵查卷三第七至九頁），均查無警詢錄音帶，本院
      無從確認有無全程錄音及被告於警詢當時有無遭受不法取
      供情事，應認為無證據能力。
  (二)被告以外之人於審判外之陳述部分：
    1.按被告以外之人於偵查中向檢察官所為之陳述，除顯有不
      可信之情況者外，得為證據；但證人、鑑定人依法應具結
      而未具結者，其證言或鑑定意見，不得作為證據；又被告
      以外之人於審判外之陳述，雖不符前四條之規定，而經當
      事人於審判程序同意作為證據，法院審酌該言詞陳述或書
      面陳述作成時之情況，認為適當者，亦得為證據；當事人
      、代理人或辯護人於法院調查證據時，知有第一百五十九
      條第一項不得為證據之情形，而未於言詞辯論終結前聲明
      異議者，視為有前項之同意，刑事訴訟法第一百五十九條
      之一第二項、第一百五十八條之三、第一百五十九條之五
      定有明文。
    2.查本案指定辯護人於本院行準備程序中，除就附表二編號
      一所示被害人辰○○及附表四編號一、二所示被害人壬○○、李美慧（嗣後更名為李芃駖）於警詢中所為之陳述，
      認為無證據能力外，就其餘附表一至至附表三所示被害人
      於警詢、偵查中所為之陳述均表示無意見（見本院卷第一
      三三頁），迄本案辯論終結止，被告及辯護人亦無任何異
      議，本院審酌被告就附表一、附表二編號二、三及附表三
      所示犯行於本院審理中均為認罪之表示，且自各該被害人
      警詢筆錄形式上觀察，各該被害人於警詢中所為陳述，並
      未有刻意誣指被告涉犯各該強盜、搶奪、竊盜等案件之情
      形，參照刑事訴訟法第一百五十九條之五之規定，認上開
      被害人於警詢中所為之陳述俱有證據能力。又附表一、附
      表二編號一暨附表三所示被害人於偵查中到庭接受訊問，
      均已依法具結，且各該被害人於偵查中具結後所為之證詞
      ，亦無任何顯有不可信之情況，依刑事訴訟法第一百五十
      九條之一第二項之規定，本院認為亦有證據能力。至於，
      附表二編號一所示被害人辰○○及附表四編號一、二所示
      被害人壬○○、李美慧二人於警詢中所為之指訴，經核並
      無刑事訴訟法第一百五十九條之三所定之情形，且辯護人
      業已對伊等警詢中所為陳述之證據能力聲明異議，本院認
      為無證據能力；另被害人李美慧於偵查中所為之指訴（見
      臺南地檢偵查卷第四一頁），雖辯護人至言詞辯論終結止
      ，均未就此聲明異議，惟被害人李美慧於偵查中接受訊問
      時，並未具結，依刑事訴訟法第一百五十八條之三之規定
      ，亦不能認為有證據能力。
二、得心證之理由：
  (一)被告辛○○於本院審理中，對於附表一所示強盜犯刑、附表
    二編號二、三所示搶奪犯行暨附表三所示竊盜犯行，均坦承
    不諱（見本院卷第二０二頁），核與附表一所示被害人癸○○、庚○○、己○○、卯○○、乙○○、甲○○及附表二編
    號二、三所示被害人丁○○、丑○○暨附表三所示被害人丙○○等九人分別於警詢、偵查暨本院審理中陳證情節相符（
    各該被害人筆錄頁次，詳如附表一至附表三備註欄所示）。
    且：
    1.被告強盜附表一編號二所示被害人庚○○後，將庚○○所
      有之諾基亞牌８８５０型行動電話讓與不知情之劉謙佑，
      再經劉謙佑將之贈與女友林靜美使用，業據劉謙佑、林靜
      美二人於警詢中陳證甚明（見軍事偵查卷一第二九至三四
      頁），並有泛亞電信股份有限公司客戶基本資料查詢表、
      ＣＤＲ通聯資料各一紙在卷可憑（見軍事偵查卷一二六至
      二七頁），且上開行動電話經林靜美提出後予以扣押，並
      將之發還被害人庚○○領回，亦有高雄市政府警察局左營
      分局扣押筆錄、扣押物品收據、扣押物品目錄表暨贓物認
      領保管收據各一紙、贓物照片二幀附卷可稽（見軍事偵查
      卷一第二八、三五至三八頁）。
    2.被害人甲○○遭強盜之財物，其中ＢＥＮＱ牌行動電話一
      具，被告業已將之交付許義松使用，此為被告所自承（見
      軍事偵查卷一第四頁反面、高雄地檢偵查卷第六三頁），
      並有和信電訊股份有限公司行動電話門號申辦人基本資料
      查詢表、以行動電話序號查詢使用門號之通聯紀錄各一紙
      在卷可稽（見軍事偵查卷第五二至五三頁），且上開行動
      電話經許義松提出後予以扣押，並將之發還被害人甲○○
      領回，亦有高雄市政府警察局刑事警察大隊扣押筆錄、扣
      押物品目錄表、贓物認領保管單各一紙、贓物照片二幀附
      卷可憑（見軍事偵查卷第四六至四七、五四至五五頁）。
      又被告於強盜過程，持西瓜刀砍傷被害人甲○○，至使甲○○受有右肩、右前臂及左大拇指刀傷，其中右前臂及左
      大拇指刀傷傷口深達韌帶及神經，經送往行政院國軍退除
      役官兵輔導委員會高雄榮民總醫院治療，甲○○並因此傷
      勢接受韌帶及神經吻合手術等情，亦有該院九十二年十二
      月十七日出具之診斷證明書一紙存卷可參（見軍事偵查卷
      四第五三頁），並經本院依職權向該院函詢查明屬實，有
      該院九十四年十二月三時日高總管字第０九四００一三九
      八一號函檢附之甲○○病歷資料查詢函覆表一紙存卷可佐
      （見本院卷第一一０至一一一頁）。
    3.另附表三所示被害人丙○○於其所有之車號ＸＬＡ－２５
      ８號機車失竊時，曾前往高雄市政府警察局鹽埕分局建國
      路派出所報案，且於該機車尋獲後，前往前開建國路派出
      所領回失竊之機車（不包括車牌），亦有贓物認領保管單
      及車號ＸＬＡ－２５８號車輛竊盜、車牌失竊資料個別查
      詢報表各一紙附卷可參（見軍事偵查卷四第七十至七一頁
      ）。
    4.此外，復有附表一編號三、四所示被害人己○○、卯○○
      二人指認被告之相片二幀（見軍事偵查卷二第三三至三四
      頁）及附表一編號五所示被害人乙○○、附表二編號三所
      示被害人丑○○共同指認之現場監視器翻拍照片二紙（見
      軍事偵查卷一第十一至十二、十五至十六頁），以及員警
      帶同被告前往附表一編號一、三、四、附表二編號一、二
      所示案發現場查證之相片七幀（見軍事偵查卷三第三四頁
      、軍事偵查卷二第三八至四十頁）在卷可資佐證。
    5.末按強盜罪之所謂不能抗拒者，乃無力抗拒之意，無論被
      害人主觀上因自由意志遭壓抑而難以抗拒，或客觀上抗拒
      不了均屬之，最高法院九十三年度台上字第一一六六號著
      有判決可資參照。查被告就附表一所示強盜犯行，均係於
      深夜、清晨之際，持西瓜刀對獨自騎乘機車或步行之被害
      婦女下手，而附表一所示被害婦女，或遭被告持刀威嚇停
      車（如附表一編號一所示被害人癸○○），或遭被告持刀
      抵住頸部（如附表一編號二至四所示被害人游美豬、己○○、卯○○），甚或遭被告持刀砍殺（如附表一編號五、
      六所示被害人乙○○、甲○○），是無論自被害人主觀心
      理層面或客觀之現場情狀，均足認附表一所示被害人已達
      於不能抗拒之程度無疑。
    6.綜上事證，足見被告此部分之自白與事實相符，應可採信
      ，被告所犯附表一所示強盜犯行、附表二編號二、三所示
      搶奪犯行暨附表三所示竊盜犯行均堪認定。
  (二)被告雖矢口否認有附表二編號一所示之搶奪犯行，惟查：
    1.被害人辰○○於本院審理中具結證稱：伊於九十二年十月
      十五日晚間八時三十分許，在高雄市○○區○○路七六巷
      一號前遭一名歹徒搶走黑色皮包一只，當時伊下班不久，
      步行返回住處，伊之皮包背在右側，歹徒自後方抓住伊之
      皮包將伊之皮包搶走，伊高喊搶劫，並在後奔跑追逐，歹
      徒發覺伊追逐後，騎車加速逃逸，但不慎進入死巷以致無
      法離開，遂迴轉往伊所在位置加速騎駛而來；當時兩人距
      離約為伊在法庭上接受訊問所坐位置至通譯座位之距離（
      經本院當庭丈量，距離約一點一公尺）；因該處有路燈，
      且伊並無近視，歹徒騎車迴轉後與伊面對面，故能清楚看
      見歹徒之輪廓；當時歹徒頭戴白色安全帽，著鵝黃色外套
      ，但未戴口罩；伊於警詢及偵查中指認之歹徒確係被告無
      誤；因當時距離案發時間較近，且伊係第一次被搶，印象
      深刻；伊雖不能百分之百確定被告即為行搶之歹徒，但認
      為被告與行搶之歹徒相似度達百分之八十，且伊係自被告
      臉部、肩部之輪廓及體型辨認出被告；伊遭搶之皮包係於
      九十二年十一月十八日，經高雄縣永勝駕訓班之王姓副主
      任以電話聯絡，告知在該駕訓班之圍牆外拾獲伊遭搶之皮
      包等語（見本院卷第一七八至一八二頁）。查被害人辰○○上開證詞，經核與伊於偵查中所證：伊步行時皮包「背
      在右側」，歹徒行搶當時之衣著係「戴安全帽、未戴口罩
      」，且自伊「後方」搶奪皮包，當時伊「追逐歹徒並高喊
      搶劫」，歹徒「騎車進入死巷以致折返，故看見歹徒的臉
      」等遭搶之經過細節，均高度吻合（見臺南地檢偵查卷第
      四八至四九頁），足證被害人辰○○上開證詞屬實。
    2.依被害人辰○○所證上開遭搶過程，伊既曾因追逐過程與
      歹徒面對面近距離接觸，伊對於歹徒之辨識能力，自較其
      他機車搶奪案件中僅見歹徒背影之被害人為高，且本案案
      發地點即高雄市○○區○○路七六巷一號附近，有一名為
      「永信生活館」之商店，該商店後方即為水銀路燈，此有
      員警帶同被告前往現場查證之照片在卷可稽（見軍事偵查
      卷三第二二頁），是被害人辰○○證稱案發當時現場有路
      燈照明，亦與現場情狀相符。參以被害人辰○○警詢中指
      認歹徒照片時，提供指認之照片係採列隊指認之方式（見
      軍事偵查卷三第二十至二一頁），而依卷附指認照片所示
      ，當時列隊受指認之四人中，編號二之被告及編號三之受
      指認人身高相近，體型相似，被告亦未穿著囚衣，顯見並
      無足以引致被害人辰○○指認錯誤之事項。雖被告當時係
      受指認之四人中頭髮最短者，然被害人辰○○自警詢、偵
      查以迄本院審理中，始終證稱歹徒犯案當時頭戴安全帽，
      則受指認人頭髮長度，既非被害人辰○○遭搶當時所能辨
      識，自無因此導致指認錯誤之可能。則被害人辰○○自警
      詢、偵查以迄本院審理中，始終指證被告即為飛車搶奪伊
      皮包之歹徒，自屬信而有徵，所證情節顯屬可信。
    3.雖被告於本院審理中始終否認本次搶奪犯行，且指定辯護
      人辯護意旨，以被害人辰○○於本院審理中陳稱被告與歹
      徒之相似度為百分之八十，且係自歹徒之臉部、肩部輪廓
      及體型為指認依據，並非以五官為辨識基準，而被害人辰
      ○○於偵查中僅稱：被告與行搶之歹徒「輪廓有一點像」
      ，顯見無法完全確認；參以被告對其他較重情節之犯行均
      已坦承，且被害人辰○○所陳犯罪情節亦屬不易忘確之事
      ，被告衡情無就此犯罪情節較輕之搶案單獨否認之理等語
      ，認不能逕以被害人辰○○之證詞為不利於被告之認定。
      然被害人辰○○於警詢中指認被告之過程以及伊於偵查及
      本院審理中所為之指證，俱屬可信，已如前述，雖伊於偵
      查甚或本院審理中，均表示無法百分之百確定被告即為行
      搶之歹徒，然被害人辰○○於偵查中指認被告，距案發時
      間已一年有餘，至本院審理中再度指認，時間相距更達二
      年八個月之久，伊因時間久遠，記憶逐漸淡薄，以致無法
      百分之百確認行搶歹徒即為被告，本屬情理之常，自不能
      以此為有利於被告之認定。況，被害人辰○○對伊業已無
      法全然確認被告樣貌乙節，於本院審理中據實已告，毫無
      隱瞞，益見伊並未因遭搶而心生怨憤，以致隨意誣指他人
      犯罪。再者，被告自偵查以迄本院審理中始終自白之案件
      ，多屬犯罪情節重大之持刀強盜犯行，對於其騎乘機車搶
      奪部分，則供詞反覆不定，此觀被告初否認附表編號二、
      三所示搶奪犯行，嗣後始坦承其事，即屬明瞭。被告因多
      次犯案，對部分情節較為輕微之機車搶奪案件記憶模糊以
      致否認犯行，本在意料之中，自不能以被告坦承持刀強盜
      之重罪為由，逕認其否認搶奪之辯解可採。是辯護意旨不
      能據為有利於被告之認定。
    4.綜上所述，被告空言否認附表二編號一所示之搶奪犯行，
      不足採信，此部分事證明確，亦堪認定。
三、論罪科刑：
  (一)按「刑法第三百二十一條第一項第三款所謂之「攜帶兇器」
    ，其兇器種類並無限制，凡客觀上足以對人之生命、身體、
    安全構成威脅，具有危險性之兇器均屬之，且不以攜帶之初
    有行兇之意圖為必要」；又「刑法第三百二十一條第一項第
    一款之夜間侵入住宅竊盜罪，其所謂『住宅』，乃指人類日
    常居住之場所而言，公寓亦屬之。至公寓樓下之『樓梯間』
    ，雖僅供各住戶出入通行，然就公寓之整體而言，該樓梯間
    為該公寓之一部分，而與該公寓有密切不可分之關係，故於
    夜間侵入公寓樓下之樓梯間竊盜，難謂無同時妨害居住安全
    之情形，自應成立刑法第三百二十一條第一項第一款於夜間
    侵入住宅竊盜罪」，最高法院九十二年度台上字第一八四七
    號判決、七十六年台上字第二九七二號判例可資參照。
  (二)查被告就附表一編號一至六所示強盜犯行、附表二編號二所
    示之搶奪犯行，均係攜帶西瓜刀犯案，而西瓜刀客觀上足以
    對人之生命、身體、安全構成威脅，不言自明；又被告於附
    表一編號三所示強盜犯行，係於夜間侵入高雄市○○區○○
    路五三三號一樓電梯內強盜被害人之財物，另就附表一編號
    四所示之犯行，則係於夜間侵入高雄市○○區○○路五巷十
    四號車庫內強盜，觀諸卷附現場照片所示（見軍事偵查卷二
    第三八至三九頁照片），各該案發現場之電梯、車庫，均附
    屬於各該被害人居住之公寓大樓，此並經被害人己○○、卯
    ○○二人於警詢、偵查中證述明確（見軍事偵查卷二第十三
    、二二頁；臺南地檢偵查卷第二八、二九頁），參照前引最
    高法院判例意旨，應認為此等與公寓大樓具有密不可分關係
    之電梯、車庫均屬刑法第三百二十一調第一項第一款所稱「
    住宅」之範疇。
  (三)核被告所為：
    1.就附表一所示犯行，所為係犯刑法第三百二十八條第一項
      之強盜罪，而附表一編號一、二、五、六所示犯行有同法
      第三百二十一條第一項第三款所定之情形，另附表一編號
      三、四所示犯行則有同法第三百二十一條第一項第一款、
      第三款所定之情形，應就附表一編號一、二、五、六所示
      犯行論以刑法第三百三十條第一項之攜帶兇器強盜罪，就
      附表一編號三、四所示犯行論以同條項之夜間侵入住宅攜
      帶兇器強盜罪。檢察官起訴意旨，就附表一編號三、四所
      示犯行漏未論列刑法第三百二十一條第一項第一款所定之
      加重情形，尚有未洽，然起訴書所援引之起訴法條即刑法
      第三百三十條第一項，與據以論罪科刑之法條並無不同，
      尚無變更起訴法條之問題，應予敘明。
    2.就附表二編號一、三所示犯行，所為係犯刑法第三百二十
      五條第一項之普通搶奪罪；另就附表二編號二所示犯行，
      被告於本院審理中自承於搶奪當時，攜帶客觀上對人之生
      命、身體安全具有危險性之西瓜刀一把（見本院卷第一九
      六頁），所為則係犯刑法第三百二十五條第一項之搶奪罪
      ，並有同法第三百二十一條第一項第三款所定之情形，應
      論以同法第三百二十六條第一項之攜帶兇器搶奪罪。
    3.就附表三所示犯行，所為係犯刑法第三百二十條第一項之
      普通竊盜罪。
  (四)查被告行為後，九十四年二月二日修正公布之刑法修正條文
    業已於九十五年七月一日施行，比較修正前後刑法及相關法
    律與本案有關之規定：
    1.被告就附表一所示強盜犯行、附表二所示搶奪犯行，其各
      次強盜、搶奪犯行時間緊接，所犯各係構成要件相同之罪
      ，顯係基於概括之犯意反覆為之，惟被告行為後，刑法第
      五十六條連續犯之規定業已於九十四年二月二日修正公布
      時刪除，並於九十五年七月一日施行，則依修正後之刑法
      而言，被告各次強盜、搶奪之行為將各別獨立論罪，相較
      於修正前適用刑法第五十六條以連續犯論以一罪並加重其
      刑至二分之一之規定，顯以修正前刑法第五十六條之規定
      有利於被告。
    2.又附表一所示強盜、附表二所示搶奪及附表三所示竊盜犯
      行，行為態樣不同，罪名有異，應予分論併罰。惟修正後
      刑法第五十一條第五款規定：「宣告多數有期徒刑者，於
      各刑中之最長期以上，各刑合併之刑期以下，定其刑期。
      但不得逾三十年」，較諸修正前刑法第五十一條第五款規
      定：「宣告多數有期徒刑者，於各刑中之最長期以上，各
      刑合併之刑期以下，定其刑期。但不得逾二十年」，顯以
      修正前之規定有利於被告。
    3.被告所犯刑法第三百二十條第一項之竊盜罪，其法定本刑
      為五年以下有期徒刑、拘役或五百元以下罰金。而修正前
      罰金罰鍰提高標準條例第一條前段原規定：「依法律應處
      罰金、罰鍰者，就其原定數額得提高為二倍至十倍」，然
      九十五年六月十四日增定公布之刑法施行法第一條之一規
      定：「中華民國九十四年一月七日刑法修正施行後，刑法
      分則編所定罰金之貨幣單位為新臺幣。九十四年一月七日
      刑法修正時，刑法分則編未修正之條文定有罰金者，自九
      十四年一月七日刑法修正施行後，就其所定數額提高為三
      十倍。但七十二年六月二十六日至九十四年一月七日新增
      或修正之條文，就其所定數額提高為三倍」。查刑法施行
      法第一條之一係替代罰金罰鍰提高標準條例部分條文，與
      該條例罰金額度相同，僅係貨幣單位由銀元改為新臺幣，
      不發生有利、不利之問題，亦非法律變更刑度之條文，無
      比較新舊法之問題，併予敘明。
    4.綜合比較修正前後刑法相關規定，自以修正前之規定有利
      於被告。是應依修正前刑法第五十六條之規定，就附表一
      所示強盜犯行論以情節較重之夜間侵入住宅，攜帶兇器，
      以強暴至使不能抗拒而取他人之物一罪；另就附表二所示
      搶奪犯行，亦應依修正前刑法第五十六條之規定，論以情
      節較重之攜帶兇器，搶奪他人之動產一罪，並均加重其刑
      。被告所犯加重強盜、加重搶奪、竊盜三罪，犯意各別，
      行為互異，應予分論併罰，並依修正前刑法第五十一條第
      五款之規定定其應執行之刑。
  (五)又被告於八十八年十月至八十九年六月間，在高雄地區連續
    竊盜、搶奪多次，經臺灣高雄地方法院以八十九年度訴字第
    二０二七號判決就其所犯竊盜部分判處有期徒刑一年，而搶
    奪部分經提起上訴後，最終由臺灣高等法院高雄分院以九十
    四年度上更一字第一四九號判決判處有期徒刑三年四月確定
    ，並定其應執行之刑為有期徒刑四年；而辛○○入伍服役後
    ，又於九十二年六月十五日，夥同姓名、年籍不詳綽號「義
    心」之男子搶奪婦女財物，經國防部南部地方軍事法院以九
    十三年和判字第一四六號判處有期徒刑三年，經提起上訴後
    ，由國防部高等軍事法院高雄分院以九十三年高判字第一０
    ０號判決駁回上訴而告確定，此業經本院調閱各該判決查明
    屬實。查被告於八十八年十月至八十九年六月間所為搶奪犯
    行，距本案附表二所示搶奪犯行時間相隔已達三年有餘；而
    其於服役中與綽號「義心」之男子所為搶奪犯行，亦與附表
    二編號一所示搶奪犯行時間相隔四月，是被告於本案所為如
    附表二所示搶奪犯行與其先前所為上開搶奪犯行時間相隔均
    非短暫，且作案模式亦有差異，均難謂本案搶奪犯行與前案
    判決確定之搶奪犯行同出於一概括犯意，是本院認本案附表
    二所示搶奪犯行與被告前開案件經判決確定之搶奪犯行均無
    連續犯之裁判上一罪關係，併予敘明。
  (六)本院審酌被告於案發當時年僅二十一、二歲，於服兵役過程
    中逃亡，隨即在高雄地區四處搶奪、強盜獨行婦女財物，而
    其犯案過程，動輒以西瓜刀抵住被害婦女頸部之方式強盜財
    物，且變本加厲，於附表一編號三、四所示強盜犯行，均持
    刀侵入民眾住居之公寓大樓內強盜，嚴重危害民眾居住安全
    ；另於附表一編號五、六二次強盜犯行，均持刀砍傷被害人
    ，其中被害人甲○○更因此受有右肩、右前臂及左大拇指刀
    傷之傷害，且傷口深達韌帶及神經，以致必須接受手術救治
    ，所為對人民生命、身體、財產安全以及社會治安均造成重
    大危害，惡性重大，以及被告犯後供詞反覆，仍否認部分犯
    行，態度不能認為良好等一切情狀，認檢察官就被告所犯如
    附表一至附表三所示犯行僅求處有期徒刑十二年，尚屬過輕
    ，爰分別量處如主文所示之刑，並定其應執行之刑，以示懲
    儆。至於，被告搶奪、強盜所用之西瓜刀及其竊取附表三所
    示機車所用之鑰匙，均未扣案，被告復供稱均已丟棄而滅失
    ，為免執行困難，爰不予宣告沒收。
四、不另為無罪之諭知部分：
  (一)公訴意旨另以：被告意圖為自己不法之所有，基於搶奪之概
    括犯意，於附表四編號一至三所示之時間、地點，搶奪如附
    表四編號一至三所示被害人之財物；另基於竊盜之犯意，於
    附表四編號四所示時間、地點，竊取附表四編號四所示被害
    人所有之機車，因認被告此部分亦分別涉有刑法第三百二十
    五條第一項之搶奪罪、同法第三百二十條第一項之竊盜罪嫌
    云云。
  (二)按犯罪事實應依證據認定之，無證據不得認定犯罪事實；又
    被告或共犯之自白，不得作為有罪判決之唯一證據，仍應調
    查其他必要之證據，以察其是否與事實相符，刑事訴訟法第
    一百五十四條第二項、第一百五十六條第二項定有明文。查
    公訴意旨認被告涉有此部分犯罪，無非以被告之自白及附表
    四所示被害人之指訴及卷附附表四編號四所示機車之車輛失
    竊電腦輸入單、車輛竊盜、車牌失竊個別查詢報表－查詢車
    輛認可資料各一紙為主要之論據。惟查：
    1.被告於九十二年十二月十七日警詢當時，雖坦承搶奪附表
      四編號三所示被害人戊○○（見軍事偵查卷一第七四頁）
      ，另於九十三年六月二十八日檢察官訊問時，亦坦承竊取
      附表四編號四所示車號ＭＰＺ－６０２號機車（見高雄地
      檢偵查卷第四十頁），然附表四編號四所示被害人寅○○
      於本院審理中到庭，明確證稱不知何人竊取其所使用之上
      開機車（見本院卷第一八七頁），而被害人戊○○於偵查
      及本院審理中均未到庭，伊於警詢中亦未能指訴究係何人
      行搶，是就附表四編號三、四所示搶奪、竊盜案件，別無
      補強證據，自不能僅以被告上開警詢、偵查中所為之自白
      作為認定被告犯罪之唯一證據。
    2.被告雖於九十二年十二月二十二日警詢中自白附表四編號
      一、二所示犯行，然被告否認上開警詢中自白之任意性，
      且本院多方調取上開警詢錄音帶，亦無所獲，無從判別該
      等警詢中所為之自白是否出於不正方法，因認被告於上開
      警詢中所為之自白並無證據能力，已如前述；而被害人壬○○、李美慧二人警詢中暨被害人李美慧於偵查中所為之
      指訴均無證據能力，不得引為判決之依據，亦如前述。且
      被害人壬○○於偵查中復表明無法辨識行搶之歹徒（見軍
      事偵查卷三第十至十三頁；臺南地檢偵查卷第四九頁），
      而本院依職權予以傳訊，伊亦未到庭作證；又被害人李美
      慧雖於本院審理中到庭，然亦具結證稱遭搶當時並未看見
      歹徒正面，僅看見背影，被告之背影與行搶之歹徒相似，
      但因未看見正面，無法指認等語（見本院卷第一九一頁）
      。是依被害人壬○○、李美慧二人上開證詞，僅能證明伊
      二人確遭歹徒行搶之事實，尚難以此逕認此等搶奪犯行係
      被告所為。此外，復查無其他積極證據足認被告有何附表
      四所示犯行，應認為此部分犯罪尚屬不能證明。惟公訴人
      認此部分與前揭論罪科刑之搶奪、竊盜犯行分別有連續犯
      之裁判上一罪關係，爰不另為無罪之諭知，併予敘明。
據上論斷，應依刑事訴訟法第二百九十九條第一項前段，刑法第
二條第一項前段、第三百三十條第一項、第三百二十六條第一項
、第三百二十條第一項，修正前刑法第五十六條、第五十一條第
五款，刑法施行法第一條之一，判決如主文。
本案經檢察官子○○到庭執行職務。
中    華    民    國    95    年    7     月    12    日
                  刑事第十一庭  審判長法  官  謝瑞龍
                                      法  官  李東柏
                                      法  官  周紹武
以上正本證明與原本無異。
如不服本判決，應於判決送達後十日內，向本院提出上訴狀。
                                      書記官  鄭佩玉
中    華    民    國    95    年    7     月    13    日
附錄本案論罪科刑法條全文：
中華民國刑法第三百三十條第一項
犯強盜罪而有第三百二十一條第一項各款情形之一者，處七年以
上有期徒刑。
中華民國刑法第三百二十六條第一項
犯前條第一項之罪，而有第三百二十一條第一項各款情形之一者
，處一年以上七年以下有期徒刑。
中華民國刑法第三百二十條第一項
意圖為自己或第三人不法之所有，而竊取他人之動產者，為竊盜
罪，處五年以下有期徒刑、拘役或五百元以下罰金。
┌──────────────────────────────────────────────┐
│【附表一】強盜部分                                                                          │
├──┬────┬─────┬───┬─────────┬─────────┬────────┤
│編號│ 時  間 │  地  點  │被害人│  犯  案  方  式  │損  失  財  物    │備        註    │
├──┼────┼─────┼───┼─────────┼─────────┼────────┤
│ 一 │九十二年│高雄市左營│癸○○│持西瓜刀騎乘輕機車│藍色女用手提包一只│被害人之警詢筆錄│
│    │九月二日│區○○路六│      │與被害人所騎機車平│，內有現金新臺幣（│，見軍事偵查卷三│
│    │凌晨三時│三六號前  │      │行，並向被害人恫稱│下同）五千元、摩托│第三二至三三頁；│
│    │許      │          │      │：「停旁邊，錢拿來│羅拉牌行動電話二支│檢察官訊問筆錄，│
│    │        │          │      │」等語，以此脅迫方│、身分證一紙、信用│見臺南地檢偵查卷│
│    │        │          │      │式強逼被害人交付財│卡三張及郵局金融卡│第二八頁。      │
│    │        │          │      │物，被害人驚嚇之餘│各一張。          │                │
│    │        │          │      │，不能抗拒，且喪失│                  │                │
│    │        │          │      │對機車之控制力，以│                  │                │
│    │        │          │      │致撞及路邊停放車輛│                  │                │
│    │        │          │      │，被害人倒地後躲進│                  │                │
│    │        │          │      │路旁巷道，而辛○○│                  │                │
│    │        │          │      │即趁此被害人無法抗│                  │                │
│    │        │          │      │拒之機會，撬開被害│                  │                │
│    │        │          │      │人所騎機車置物箱，│                  │                │
│    │        │          │      │取走被害人之藍色女│                  │                │
│    │        │          │      │用手提包一只。    │                  │                │
├──┼────┼─────┼───┼─────────┼─────────┼────────┤
│ 二 │九十二年│高雄市左營│庚○○│持西瓜刀抵住甫由自│黑色愛迪達廠牌皮包│1.被害人之警詢筆│
│    │十一月三│區○○路三│      │小客車下車步刑之被│一只，內有現金六千│  錄，見軍事偵查│
│    │日凌晨二│四八號對面│      │害人左邊頸部，對伊│五百元、臺灣銀行、│  卷一第十七至二│
│    │時三十八│空地      │      │恫稱：「不要動，動│中國商銀、合作金庫│  五頁；檢察官訊│
│    │分許    │          │      │了就捅你一刀」等語│、萬泰銀行提款卡各│  問筆錄，見臺南│
│    │        │          │      │，並命被害人交出皮│一張、合作金庫現金│  地檢偵查卷第二│
│    │        │          │      │包，以此強暴方式至│卡一張、諾基亞牌８│  八頁。        │
│    │        │          │      │使被害人不能抗拒，│８５０型行動電話一│2.被害人遭強盜之│
│    │        │          │      │而交付皮包一只。  │支、機車行照、身分│  前開行動電話業│
│    │        │          │      │                  │證、汽車、機車駕照│  已發還被害人領│
│    │        │          │      │                  │各一紙。          │  回（見軍事偵查│
│    │        │          │      │                  │                  │  卷一第二八頁贓│
│    │        │          │      │                  │                  │  物認領保管收據│
│    │        │          │      │                  │                  │  ）。          │
├──┼────┼─────┼───┼─────────┼─────────┼────────┤
│ 三 │九十二年│高雄市左營│己○○│持西瓜刀尾隨被害人│皮包一只，內有現金│被害人之警詢筆錄│
│    │十一月八│區○○路五│      │進入電梯後，持西瓜│約二千元、國際牌Ｇ│，見軍事偵查卷二│
│    │日凌晨三│三三號一樓│      │刀抵住被害人頸部，│Ｄ５５型行動電話一│第十三至十九頁；│
│    │時五十二│電梯內    │      │喝令被害人交付財物│支、駕照一紙；另遭│檢察官訊問筆錄，│
│    │分許    │          │      │，以此強暴方式至使│搶Ｋ金戒指二只、鑰│見臺南地檢偵查卷│
│    │        │          │      │被害人不能抗拒，而│匙一串。          │第二八頁。      │
│    │        │          │      │交付皮包一只、Ｋ金│                  │                │
│    │        │          │      │戒指二只、鑰匙一串│                  │                │
│    │        │          │      │。                │                  │                │
├──┼────┼─────┼───┼─────────┼─────────┼────────┤
│ 四 │九十二年│高雄市左營│卯○○│於夜間侵入被害人住│皮夾及皮包各一只，│被害人之警詢筆錄│
│    │十一月八│區○○路五│      │處下方之車庫內，持│內有現金新臺幣六千│，見軍事偵查卷二│
│    │日凌晨五│巷十四號車│      │西瓜刀抵住被害人頸│元、行動電話一支、│第二十至二四頁；│
│    │時四十分│庫內      │      │部，對被害人稱：「│身分證、駕照、行照│檢察官訊問筆錄，│
│    │許      │          │      │搶劫」，以此強暴方│各一紙、金項鍊三條│見臺南地檢偵查卷│
│    │        │          │      │式至使被害人不能抗│。                │第二九頁。      │
│    │        │          │      │拒，而強取被害人之│                  │                │
│    │        │          │      │皮夾及皮包各一只。│                  │                │
├──┼────┼─────┼───┼─────────┼─────────┼────────┤
│ 五 │九十二年│高雄市鼓山│乙○○│騎乘車牌號碼ＸＹＤ│黑色皮包一只內有現│被害人之警詢筆錄│
│    │十一月二│區○○○路│      │－５００號重機車，│金一千五百元、身分│，見軍事偵查卷一│
│    │十日上午│二一四巷六│      │持西瓜刀直接砍傷被│證、汽車、機車駕照│第十三至十四頁；│
│    │七時五十│號前      │      │害人之左手指（傷害│、台新銀行及郵局之│檢察官訊問筆錄，│
│    │分許    │          │      │部分未據告訴），以│提款卡、台新銀行及│見臺南地檢偵查卷│
│    │        │          │      │此強暴方式至使被害│中國信託商業銀行信│第二七頁。      │
│    │        │          │      │人不能抗拒，而強取│用卡各一張。      │                │
│    │        │          │      │被害人之黑色皮包一│                  │                │
│    │        │          │      │只。              │                  │                │
├──┼────┼─────┼───┼─────────┼─────────┼────────┤
│ 六 │九十二年│高雄市左營│甲○○│被害人拿取放置於機│皮包一只，內有現金│1.被害人之警詢筆│
│    │十一月二│區○○○路│      │車置物箱內之皮包後│七千餘元、鑽戒一只│  錄，見軍事偵查│
│    │十八日凌│三九號前  │      │，將之夾於手肘與身│、ＢＥＮＱ牌行動電│  卷一第四十頁；│
│    │晨五時五│          │      │體間，辛○○上前強│話一支、身分證、駕│  檢察官訊問筆錄│
│    │分許    │          │      │行拿取皮包，因被害│照、提款卡、信用卡│  ，見臺南地檢偵│
│    │        │          │      │人反抗，辛○○即持│等物。            │  查卷第二七頁。│
│    │        │          │      │西瓜刀朝被害人雙手│                  │2.ＢＥＮＱ牌行動│
│    │        │          │      │及手臂部位砍殺五刀│                  │  電話一具，    │
│    │        │          │      │，至使被害人不能抗│                  │                │
│    │        │          │      │拒，而強取被害人之│                  │                │
│    │        │          │      │皮包一只。被害人並│                  │                │
│    │        │          │      │因此受有右肩、右前│                  │                │
│    │        │          │      │臂及左大拇指刀傷之│                  │                │
│    │        │          │      │傷害，且傷口深達韌│                  │                │
│    │        │          │      │帶及神經（傷害部分│                  │                │
│    │        │          │      │未據告訴）。      │                  │                │
└──┴────┴─────┴───┴─────────┴─────────┴────────┘
┌──────────────────────────────────────────────┐
│【附表二】搶奪部分                                                                          │
├──┬────┬─────┬───┬──────┬──────┬──────────────┤
│編號│ 時  間 │ 地    點 │被害人│ 犯罪事實   │ 損失財物   │備            註            │
├──┼────┼─────┼───┼──────┼──────┼──────────────┤
│ 一 │九十二年│高雄市三民│辰○○│戴半罩式安全│黑色皮包一只│1.被害人偵查中具結所為之證詞│
│    │十月十五│區○○路七│      │帽、著淡黃色│，內有現金二│  ，見臺南地檢偵查卷第四八至│
│    │日晚間八│六巷一號前│      │上衣，騎乘車│千元、信用卡│  四九頁；本院審理中所為之證│
│    │時三十分│          │      │號不詳之機車│、提款卡、駕│  詞，見本院卷第一七八至一八│
│    │許      │          │      │，趁被害人徒│駛執照、記事│  二頁。                    │
│    │        │          │      │步行走不備之│本、行動電話│2.被害人遭搶之皮包嗣後為民眾│
│    │        │          │      │際，騎乘機車│等物。      │  拾獲，通知被害人          │
│    │        │          │      │自後方搶奪被│            │  ，惟皮包內之現金及行動電話│
│    │        │          │      │害人之黑色皮│            │  均已遭辛○○取走，被害人僅│
│    │        │          │      │包一只。    │            │  領回，其餘之信用卡、提款卡│
│    │        │          │      │            │            │  、記事本、駕駛執照等物品。│
├──┼────┼─────┼───┼──────┼──────┼──────────────┤
│ 二 │九十二年│高雄市左營│丁○○│攜帶客觀上對│黑色皮包一只│被害人警詢中所為之指訴，見軍│
│    │十一月十│區○○路一│      │人之生命、身│，內有現金新│事偵查卷二地二五頁。        │
│    │五日凌晨│三二巷口  │      │體安全具有危│臺幣二千五百│                            │
│    │四時五十│          │      │險性之西瓜刀│元、臺南區中│                            │
│    │五分    │          │      │一把，趁被害│小企業銀行提│                            │
│    │        │          │      │人以行動電話│款卡、ＩＣ卡│                            │
│    │        │          │      │與友人通話不│、健保卡各一│                            │
│    │        │          │      │備之際，開啟│張、身分證、│                            │
│    │        │          │      │被害人所駕駛│公司發票、高│                            │
│    │        │          │      │自小客車之車│雄市議會助理│                            │
│    │        │          │      │門，搶奪被害│證等物。    │                            │
│    │        │          │      │人放置於座椅│            │                            │
│    │        │          │      │上之黑色皮包│            │                            │
│    │        │          │      │一只。      │            │                            │
├──┼────┼─────┼───┼──────┼──────┼──────────────┤
│ 三 │九十二年│高雄市鼓山│丑○○│騎乘車號ＸＹ│黑色手提袋一│被害人警詢中所為之指訴，見軍│
│    │十一月二│區○○○路│      │Ｄ－５００號│只，內有身分│事偵查卷一第九至十頁。      │
│    │十日上午│二九巷二四│      │重機車，趁被│證、機車駕照│                            │
│    │八時十分│弄四四號前│      │害人不備，自│、行動電話Ｓ│                            │
│    │許      │          │      │左後方徒手搶│ＩＭ卡、信用│                            │
│    │        │          │      │奪被害人左手│卡各一張，現│                            │
│    │        │          │      │之黑色手提袋│金四千元。  │                            │
│    │        │          │      │。          │            │                            │
└──┴────┴─────┴───┴──────┴──────┴──────────────┘
┌──────────────────────────────────────────────┐
│【附表三】竊盜部分                                                                          │
├──┬────┬─────┬───┬──────┬──────┬──────────────┤
│編號│ 時  間 │ 地    點 │被害人│犯 罪 手 法 │損 失 財 物 │備                        註│
├──┼────┼─────┼───┼──────┼──────┼──────────────┤
│    │九十二年│高雄市鹽埕│丙○○│以自備之鑰匙│車號ＸＬＡ－│1.被害人警詢中之指訴及偵查中│
│    │十二月三│區○○○路│      │插入機車電門│２５８號機車│  具結所為之證詞，見軍事偵查│
│    │日上午十│四一五號前│      │鎖頭用力搖晃│一輛（未尋獲│  卷四第六九頁、臺南地檢偵查│
│    │一時許  │          │      │轉動，而開啟│車牌）。    │  卷第二七頁。              │
│    │        │          │      │機車電門發動│            │2.前開機車（不含車牌）業已發│
│    │        │          │      │引擎駛離。  │            │  還被害人領回（見  軍事偵查│
│    │        │          │      │            │            │  卷四第七十頁之贓物認領保管│
│    │        │          │      │            │            │  單）。                    │
└──┴────┴─────┴───┴──────┴──────┴──────────────┘
┌──────────────────────────────────────────────┐
│【附表四】不另為無罪諭知之部分                                                              │
├──┬────┬─────┬───┬─────────────┬──────────────┤
│編號│時  間  │ 地    點 │被害人│ 犯   罪   事   實        │損  失  財  物              │
├──┼────┼─────┼───┼─────────────┼──────────────┤
│ 一 │九十二年│高雄市三民│壬○○│戴深色全罩式安全帽、著短袖│深綠色手提包一只（內有現金新│
│    │十一月十│區○○路二│      │藍色上衣、深色褲子，騎乘機│臺幣二千元餘元、鑰匙一串）。│
│    │一日下午│五六號前  │      │車（車牌前三碼不詳，後三碼│                            │
│    │三時二十│          │      │為６７７號，車種不詳），趁│                            │
│    │分許    │          │      │被害人徒步行走不備之際，騎│                            │
│    │        │          │      │乘機車自後方搶奪被害人之深│                            │
│    │        │          │      │綠色手提包一只。          │                            │
├──┼────┼─────┼───┼─────────────┼──────────────┤
│ 二 │九十二年│高雄市三民│李美慧│未戴安全帽、著白色Ｔ恤，騎│藍色公事包一只（內有現金八千│
│    │十一月三│區○○路與│      │乘輕機車趁騎乘機車之被害人│五百元、諾基亞牌８８５０型行│
│    │十日上午│平等路口  │      │不備之際，自右後方搶奪被害│動電話二支、信用卡五張、印鑑│
│    │十一時許│          │      │人放置於機車踏板之藍色公事│二顆、公司客戶資料、黑色芬蒂│
│    │        │          │      │包一只。                  │皮夾一只）。                │
├──┼────┼─────┼───┼─────────────┼──────────────┤
│ 三 │九十二年│高雄市鹽埕│戊○○│著暗灰色長袖，騎乘車牌號碼│咖啡色手提包一只（內有現金新│
│    │十一月十│區○○路六│      │ＥＶＸ－３１３號黑色豪邁牌│臺幣一千元、摩托羅拉牌行動電│
│    │二日上午│一號前    │      │機車，趁被害人不備之際，搶│話一支、合作金庫提款卡一張）│
│    │十時十分│          │      │奪被害人掛於左手肘咖啡色手│。                          │
│    │許      │          │      │提包一只。                │                            │
├──┼────┼─────┼───┼─────────────┼──────────────┤
│ 四 │九十二年│高雄市鼓山│寅○○│徒手竊取                  │車號ＭＰＺ－６０２號黑色光陽│
│    │十一月十│區○○街十│      │                          │機車一部。                  │
│    │八日上午│八號前    │      │                          │                            │
└──┴────┴─────┴───┴─────────────┴──────────────┘


司法院資訊處製作；財團法人民間司法改革基金會備份。
